臺灣桃園地方法院刑事判決　　　　　　　93年度訴字第1731號
公　訴　人　台灣桃園地方法院檢察署檢察官
被　　　告　庚　○
　　　　　　　　　　　號
上列被告因誣告案件，經檢察官提起公訴（九十三年度偵字第七
三二號），本院判決如下：
    主  文
庚○無罪。
    理  由
一、按犯罪事實應依證據認定之，無證據不得認定犯罪事實，刑
    事訴訟法第一百五十四條第二項定有明文。又認定不利於被
    告之事實，須依積極證據，苟積極證據不足為不利於被告事
    實之認定時，即應為有利於被告之認定，更不必有何有利之
    證據，最高法院三十年上字第八一六號著有判例可資參照。
    又此所謂「積極證據足以為不利被告事實之認定」，依據同
    院七十六年臺上字第四九八六號判例意旨，係指據為訴訟上
    證明之全盤證據資料，在客觀上已達於通常一般之人均不致
    於有所懷疑，而得確信被告確曾犯罪之程度。若未達到此一
    程度，而有合理懷疑之存在時，即無從為被告有罪之判決。
    再「誣告罪之成立，以告訴人所訴被訴人之事實必須完全出
    於虛構為要件，若有出於誤會或懷疑有此事實而為申告，以
    致不能證明其所訴之事實為真實，縱被訴人不負刑責，而告
    訴人本缺乏誣告之故意，亦難成立誣告罪名。」，最高法院
    四十四年台上字第八九二號亦著有判例。
二、本件公訴意旨略以：被告庚○前於民國八十九年五月間（惟
    借款契約書誤載為「八十八年四月二十日」）經由乙○○轉
    介，向丙○○○借款計新台幣（下同）一百八十萬元（下稱
    系爭債權），約定至九十年四月二十日即清償日止應於每月
    二十日前支付利息三萬六千元，以其所有坐落於桃園縣大園
    鄉○○段海豐坡小段九一之一及九一之五地號土地（以下簡
    稱上開土地），為丙○○○設定同額之第一順位抵押權以憑
    擔保（被告同時另向丙○○○之二媳婦梁秀珍借款二百萬元
    ，並以上開土地設定第二順位之抵押權予梁秀珍，惟此部分
    與本件案情無涉，公訴意旨誤將之列入，稱「被告向丙○○○、梁秀珍婆媳借款三百八十萬元」，應予更正），清償日
    屆至後，因系爭債權仍未獲清償，乃續以其本人名義簽發如
    附表所示，面額各為三萬六千元之本票三張交付予乙○○，
    轉交丙○○○，就系爭債權之利息提供擔保。被告明知系爭
    債權業由丙○○○讓與丁○○後，復由丁○○轉讓予戊○○
    ，並將相關系爭債權之擔保，如不動產抵押、本票等或變更
    登記或轉交由戊○○持有，竟萌生使戊○○受刑事處分之不
    法意圖，於九十二年八月二十七日十一時十八分許，前來本
    署申告戊○○於不詳時、地收受丁○○自丙○○○處所竊取
    之由其本人所簽發之本票三張（因當日偵訊筆錄之誤載，致
    起訴書上亦誤載為「申告戊○○於不詳時、地收受丙○○○
    所竊取之由其本人所簽發之本票三張」，惟此部分業經公訴
    人於九十四年十月二十四日審理時更正如上所述，併予說明
    ），涉嫌贓物罪嫌等語，以此方式誣告戊○○，嗣經本署檢
    察官受理偵辦（已另為不起訴處分）後，始偵悉上情，因認
    被告涉有刑法第一百六十九條第一項之誣告罪嫌等語。
三、訊之被告堅決否認有上開犯行，並辯稱：「我有開本票給丙○○○，九十一年我收到他們債權讓與通知書，上面只有提
    到一百八十萬元抵押權設定移轉，該函都沒有提到利息，且
    我所開的三張本票是在九十年開給丙○○○的，後來戊○○
    告我清償債務及違約金等，我閱卷後才發現丙○○○債權讓
    與書裡面提到本票、利息、違約金等，他們讓我誤會丙○○○把東西轉讓給他們的話，通知書應該明載告訴我利息、本
    票這些都已經轉讓。我就懷疑是丁○○趁他母親病重，且丙○○○的長子許朝庭及其太太葉小姐告訴我說，丁○○及他
    二哥許忠義間從丙○○○病重後從敏盛醫院轉院到長庚說要
    進一步治療，但都沒有做治療，因為許朝庭事後有拿到錢，
    他跟許忠義有個協議書，協議書裡面有罰則約定，所以不方
    便出來講。丙○○○出院的病歷等等都是許朝庭的太太提供
    給我，許朝庭的太太說一百八十萬元的債權及房地產都是不
    法的手段取得的，所以給我更大的信心認為裡面有一個殺人
    滅口的事情。丙○○○、丁○○及戊○○間的讓與在極短的
    時間內完成，且丁○○並沒有拿錢給他的母親，所以我認為
    我有合理的嫌疑本票是偷來的，且讓與契約書的日期有塗改
    。所以我認為本票三張是丁○○偷來的，戊○○受讓是收受
    贓物。因為丁○○的母親病情這麼嚴重的程度下，且我們後
    來看讓與書上丙○○○並沒有簽字，但是第二份的讓與書丁○○有簽名，且這兩份讓與書的格式是一模一樣都是戊○○
    寫的，所以我認為丙○○○可能是受到脅迫，也有可能受到
    矇騙，被偷或被搶，這個可能性是不能被排除的，什麼事情
    都可能發生，更奇怪的事，丁○○當庭說這三張本票她沒有
    見過，為什麼到了戊○○手裡，所以我告的對了」等語。
四、公訴意旨認為被告涉有上開犯行，無非以：(一)證人，即告訴
    人戊○○之陳述；(二)被告前於臺灣桃園地方法院檢察署九十
    一年度他字第二二三四號九十一年十一月十四日偵訊時及本
    院九十三年訴字第一一三三號九十二年七月二十五日、同年
    八月二十九日及同年十二月九日言詞辯論時之陳述；(三)證人
    梁秀珍、乙○○、許忠義於上開二案件之陳述；(四)債權讓與
    契約、存證信函各二件、不動產登記謄本乙件及桃園縣蘆竹
    鄉地政事務所函覆所轄大園鄉○○段海豐坡小段九一之一、
    九一之五地號土地自九十一年一月起至同年七月止之異動清
    冊及登記申請書；(五)本院九十二年度訴字第一一三三號民事
    判決一份等證據為依據。
五、本院查：
  (一)以下有關被告與案外人丙○○○間系爭債權、抵押權之設定
    、移轉登記、被告簽發利息本票暨被告與告訴人間之民事訴
    訟、刑事告訴過程等事實，為被告及證人，即告訴人戊○○
    於本院準備程序、審理過程中所不爭執，並有相關之文書、
    案卷可稽，爰先敘明。
    (1)被告於上開時間經由證人乙○○介紹，向案外人丙○○○
      借款一百八十萬元，約定清償日為九十年四月二十日，並
      以其所有之上開土地，為丙○○○設定同額之第一順位抵
      押權以憑擔保，惟清償日屆至後，因系爭債權仍未獲清償
      ，乃續簽發如附表所示之本票三張交付予乙○○轉交丙○○○，就系爭債權之利息提供擔保等情，業據被告坦承在
      卷，核證人乙○○所述相符，並有借款證影本一份、土地
      登記簿謄本影本二份及如附表所示本票影本三張在卷可稽
      （見九十一年度偵字第二一五四四號影卷【以下簡稱「九
      十一年偵卷」】第三二至三七、四二、四八至五○頁）。
    (2)被告於九十一年六月二十六日接獲以案外人丙○○○為寄
      件人名義之同年月二十日債權讓與通知書郵局存證信函，
      通知系爭債權業已轉讓與證人丁○○承受，俾據以辦理抵
      押權移轉登記事宜；同年七月二十二日被告再次接獲以證
      人丁○○為寄件人名義之同年月十五日債權讓與通知書郵
      局存證信函，通知系爭債權業已轉讓與證人戊○○承受，
      俾據以辦理抵押權移轉登記事宜等情，亦據被告坦承在卷
      ，並有桃園府前郵局第一五四三號及同局第一七五一號存
      證信函及雙掛號回執影本各一份在卷可稽（見本院九十一
      年度第一四七○號民事卷【以下簡稱「見本院九十一年度
      民事卷」】第九、一○、一二、一三頁）。
    (3)其間證人戊○○受託代為草擬案外人丙○○○、丁○○間
      同年六月十九日之系爭債權債權讓與契約書，後其上蓋有
      「丙○○○」、「丁○○」印文之債權讓與契約書連同桃
      園縣桃園市戶政事務所於同年月十一日核發之「丙○○○
      」印鑑證明書一份等必要之文件交由證人戊○○於同年月
      二十七日代理其二人申請辦理上開土地抵押權移轉登記，
      並於翌（二十八）日辦妥移轉登記；證人戊○○再於同年
      七月十五日與證人丁○○簽訂系爭債權之債權讓與契約書
      ，其二人同日由證人戊○○為代理人申請辦理上開土地抵
      押權移轉登記，並於翌（十六）日辦妥移轉登記等情，亦
      據證人戊○○於本院審理時陳明在卷（本院九十四年十月
      二十四日審判筆錄第一七至二○頁），並有上開債權讓與
      契約書影本各一份（九十一年偵卷第四三、四五頁）、桃
      園縣蘆竹地政事務所九十二年七月二十四日蘆地登字第○○九二○○○五○○九號函檢附之上開土地自九十一年一
      月至九十一年七月止之異動清冊暨上開二次抵押權移轉登
      記之土地登記申請書及附繳證件影本各一份在卷可稽（九
      十二年偵字第一○○七八號影卷【以下簡稱「九十二年偵
      卷」】第三至一四頁）。
    (4)證人戊○○於同年同年七月三十一日向本院民事庭提起清
      償債務之訴，請求被告清償上開一百八十萬元債務（本院
      九十一年度訴字第一四七○號清償債務事件）、聲請裁定
      准許拍賣上開土地（本院九十一年度拍字第一八七五號）
      並聲請強制執行（本院九十二年度執字第一三三七一號）
      ，並持表編號(二)、(三)號本票聲請本院裁定准許其票款及利
      息強制執行（本院九十一年度票字第五三九三號）；上開
      民事事件因雙方兩次未到庭，於九十二年三月二十八日視
      為撤回起訴；被告嗣於九十二年六月二十四日另以證人丁○○與戊○○勾串、偽造文書及盜用印章等方式將系爭債
      權讓與為由，向本院民事庭訴請確認證人戊○○與伊間系
      爭債權不存在等（本院九十二年度訴字第一一三三號確認
      債權不存在等事件），惟其訴於同年十二月二十三日經本
      院判決駁回，並經台灣高等法院於九十三年六月二日以九
      十三年度上字第二六六號判決駁回其上訴而確定等情，業
      據本院調閱上開二民事案卷及台灣高等法院上開案卷無誤
      ，並有本院九十一年度拍字第一八七五號及九十一年度票
      字第五三九三號民事裁定（九十一年度他字第二四八三號
      卷第一三、一四頁）、本院九十二年度訴字第一一三三號
      民事判決及台灣高等法院九十三年度上字第二六六號判決
      各一份（本院卷）在卷可稽。
    (5)被告於九十二年八月二十七日十一時十八分許，在臺灣桃
      園地方法院檢察署偵查庭內向該署內勤檢察官楊挺宏告訴
      證人戊○○收受丁○○自丙○○○處竊取如附表所示本票
      三張（惟訊問筆錄誤載為「他（即戊○○）拿了徐（許）
      張月嬌偷的東西，有本票三張。」，此業經本院勘驗該次
      偵訊錄音帶無誤，有本院九十四年十二月五日勘驗筆錄可
      稽，並經檢察官於同年十月二十四日審理當庭更正），係
      犯（刑法）贓物罪，惟此部分已經檢察官以證人戊○○係
      合法受讓系爭債權及抵押權、如附表所示之本票為由，為
      不起訴處分確定等情，為被告所不爭執，並有上開訊問筆
      錄及九十三年度偵字第七三二號不起訴處分書影本各一份
      可稽（九十二年度他字第一六四九號影卷第三、四頁、九
      十三年度偵字第七三二號影卷第一九、二○頁）。
    (6)案外人丙○○○於九十一年四月二十八日至同年六月七日
      止因肺炎合併呼吸衰竭等疾病至桃園縣桃園市敏盛綜合醫
      院住院治療，期間曾數次進入加護病房治療，其後於同年
      月二十六日二十二時二十九分，被送至長庚紀念醫院林口
      醫學中心急診就醫，惟到院時無生命跡象，後經急救處置
      後，生命跡象改善，並安排至加護病房繼續治療，至同年
      月二十九日二十二時十分許病危自動出院後死亡等情，亦
      有被告提出之敏盛綜合醫院診斷證明書、病歷影本、長庚
      紀念醫院診斷證明書影本及丙○○○之除戶戶籍謄本影本
      各一紙在卷可稽（本院卷），並有本院向敏盛綜合醫院調
      取之案外人丙○○○九十年十二月一日至九十一年六月三
      十日病歷一冊（外放）可稽。而鑑定證人，即當時該醫院
      急重症醫學部及加護病房甲○○○○，根據上開病歷之記
      載，就案外人丙○○○在敏盛綜合醫院住院期間之狀況及
      出院之情形，證述略為：「（丙○○○）在九十一年四月
      二十八日急診入院後，進住普通病房，當天晚上十一點四
      十六分時，因狀況變差，轉進加護病房（ICU），住到同
      年五月四日情況穩定後，從加護病房轉到RCC（即呼吸治
      療病房，比加護病房下一級，病情比較沒有那麼危急）；
      同年五月六日狀況更穩定，轉入普通病房；同年五月十六
      日再度因肺炎及呼吸衰竭病情惡化，又轉進加護病房；至
      同年五月二十一日病情穩定，直接轉到普通病房；同年五
      月二十八日又因病情不穩定住進加護病房到同年六月三日
      ，病情有改善，就把呼吸器撤除，當時丙○○○是可以說
      話的，意識沒有辦法完全清楚，但接近可以清楚（就是說
      有點嗜睡，在醫學上昏迷指數十四到十五分；正常人昏迷
      指數是十五分，如果昏迷指數是十四到十五分，反應有點
      遲鈍，因為丙○○○剛從重病恢復當中，所以當時可以講
      話，但反應比較慢。）；同年六月七日原準備轉至普通病
      房，因家屬要求轉到林口長庚醫院作進一步的治療而出院
      ；惟因其肺炎並沒有完全好，病情尚未完全穩定，當時係
      使用最強之注射的抗生素控制病情，還是會有生命的危險
      ，故認為在此種情形下出院係違背醫療專業的建議（ＡＡ
      Ｄ，即AGAINST ADVICE DISCHARGE），如果離開敏盛醫院
      的話，合理的作為應該是到另一家醫療機構去治療。」等
      情（見本院九十四年十月二十四日審判筆錄第三至八頁）
      。依據上開所述，案外人丙○○○第一次進入加護病房治
      療約六日（四月二十八日至五月四日）後，轉至呼吸治療
      病房，再轉至普通病房十日（五月六日至五月十六日），
      再次進入加護病房治療約六日（五月十六日至五月二十一
      日）後，轉至普通病房約七日（五月干二十一日至五月二
      十八日），第三度進入加護病房治療約十日（五月二十八
      日至六月六日）後，準備轉至普通病房繼續治療時，即在
      違背醫療專業建議下辦理自動出院（返家），且其後二十
      餘日之期間，至再次病發昏迷送到長庚紀念醫院林口醫學
      中心前，並未至任何醫院機構治療。
  (二)依據上開說明可知，被告於九十二年八月二十七日對證人戊○○提出收受贓物罪告訴之前，其已先後收到系爭債權之債
    權讓與通知書二次，且其二人就系爭債權亦分別向本院提起
    清償債務及確認債權不存在等民事訴訟事件，另證人戊○○
    亦向本院聲請，經本院裁定准許拍賣抵押物（即上開土地）
    及如附表所示編號(二)、(三)本票票款予強制執行，並據以對上
    開土地執行查封拍賣及對被告之薪津債權強制執行。是被告
    於提出贓物罪告訴之時，業已知悉證人戊○○主張其業已受
    讓系爭債權及對上開土地之抵押權，並持有如附表所示之本
    票，應可認定。惟被告認為案外人丙○○○於去世前數月住
    院病情嚴重，甚至已昏迷，不可能將系爭債權（含其抵押權
    及本票）等讓與他人，而質疑證人丁○○、戊○○取得上開
    權利及本票之合法性，因而拒絕給付，並衍生其等間上開民
    、刑事糾紛。被告之所以有上開懷疑，主要係以：(1)證人乙○○於九十一年五月底告以案外人丙○○○病情嚴重，陷入
    昏迷，希望被告能多少支付部分借款之利息，被告因之於同
    年月三十日交付三萬六千元之現金予乙○○以支付部分利息
    ；(2)證人，即丙○○○之長子許朝庭、長媳己○○告以證人
    丁○○、許忠義為丙○○○辦理出院後，並未將其轉送至長
    庚醫院繼續治療，丙○○○生性吝嗇，不可能將財產讓與他
    人，系爭債權讓與（及其他財產之贈與）係不法手段取得等
    情，許朝庭等並提供丙○○○在敏盛醫院及長庚醫院之診斷
    證明書及出院病歷等資料。關於上開第(1)點所示，其中被告
    於九十一年五月三十日交付現金三萬六千元予證人乙○○收
    受轉交一節，業據證人乙○○於本院審理時坦承在卷，並有
    其出具之收據影本一張可稽（本院九十四年十月二十四日審
    判筆錄第一三頁、本院九十一年度民事卷第二二頁）；證人
    乙○○於本院審理中雖否認其曾向被告說「丙○○○昏迷的
    事」，惟其亦供稱：「．．被告向丙○○○借款到期一直不
    還錢，我跟他說丙○○○身體好像不太好，你可能要早點還
    她錢，但我絕對沒有說過丙○○○昏迷的事情。我當時並不
    知道丙○○○在做什麼，只知道她有時候住院，有時候回家
    ，我不確定她那時候有沒有在住院。．．。剛才被告說三萬
    六那件事情，我總共介紹兩個朋友借錢給被告，壹個是丙○○○，壹個是簡秀月因為被告沒有還錢給簡秀月，簡秀月都
    去法院聲請執行被告的房子，所以我跟簡秀月都被被告告過
    ，後來被告請二十一世紀房屋仲介公司將被告的房子賣掉還
    簡秀月錢。因為這樣我說他賣房子的錢，應該要拿一部份還
    丙○○○，所以被告才拿五月三十日的那筆三萬六千元給她
    。」等語（同上審判筆錄第一三、一四頁），依據證人乙○○上開所述，其當時對被告之陳述，至少讓人有「案外人丙○○○之身體狀況非常不好」之印象，所以才會有「要早點
    還她錢」的要求，或係因為如此，被告方會從賣房子之價金
    中拿三萬六千元先支付一個月利息（依前所述，被告除本金
    未能清償外，利息亦已拖欠一年多全未清償）。是證人乙○○當時之陳述，讓被告產生「案外人丙○○○身體狀況不行
    （故要早點還錢）」之印象，應可認定。至於上開第(2)點所
    示，證人許朝庭於本院審理時，證稱：「．．我母親過世很
    久，被告來找我，告訴我我母親有借錢給他，他說他應該要
    把這筆錢還給我們兄弟姊妹共享的，不是丁○○一個人想要
    就拿去。（究竟是你母親說要把被告的欠款分給你們兄弟姊
    妹還是被告說應該要把欠你母親的錢還給你兄弟姊妹？）應
    該是被告說要把錢還給我們兄弟姊妹。（後來你聽了被告的
    話，有何反應？）我聽了以後覺得丁○○怎麼可以把我不知
    道的錢全部拿去。（你是否去問丁○○？）我有問她，她說
    我母親要給她的。．．（被告來找你的時候是否跟你講說這
    筆借款已經轉到別人手裡？）對，他有跟我講。（被告跟你
    講這個的目的是什麼？）我認為這是我母親的財產，應該是
    大家分的，我去勞保局申請勞保給付，並去敏盛醫院申請診
    斷證明，上面記載不應該出院，我有去問丁○○為什麼不應
    該出院而出院，她好像是說母親要求要出院。．．（你母親
    生前是否針對財產作分配？）沒有，他只有說南崁那邊要給
    我，因為她的身體很好，怎麼知道她何時會往生。（你是否
    在被告找你之後，是否曾經提供過你母親的有關生病的資料
    給被告？）有，因為我是覺得我母親不可能把這筆借款給丁○○。因為丁○○照顧我母親的時候，我有一棟房子的租金
    一萬壹仟元給我母親收，我母親把這筆租金給丁○○。（你
    拿什麼資料給被告？）敏盛醫院開的出院病歷及證明。（你
    是否跟被告講說你母親在那段時間意識不清楚？）沒有。．
    ．（被告有沒有拿債權讓與契約書給你看？）好像有。（你
    是否跟被告說那可能是你妹妹偽造的？）我心裡這麼想，我
    有（當）被告的面講出來，因為我母親過世前有很多金子、
    金飾，但她過世後，這些東西都不見了，所以我懷疑是許忠
    義、丁○○把這些東西侵占了。（被告聽到你這麼說，有何
    反應？）他說這筆錢不可能全部給丁○○。」等語（本院九
    十四年十一月十四日審判筆錄第七至一○頁），另證人己○○於本院審理時，亦證稱：「（是否認識被告？）認識，因
    為這個案件才認識。（是被告來找你的？）是他來找我的，
    是他在我們家信箱裡面貼了一個紙條，我們才跟他聯絡。（
    妳跟他聯絡後的情形？）我問他什麼事情，他為什麼來找我
    ，剛開始我用電話與他聯絡，問他一些我婆婆的事情，後來
    我與被告通電話。（被告如何跟你講？）他提到他欠我婆婆
    一百八十萬元，他要清償，他要還給丙○○○的家屬，不是
    要還給一個代書。他一開始就有說要還錢。．．（妳後來是
    否有拿資料給被告？）有，如果能讓案情明朗化。當時為了
    要請領一些補助，我有請我先生去醫院申請我婆婆的病歷，
    那時候醫生口氣不好，說我們當初堅持要出院，我拿病歷、
    我小叔（許忠義）、小姑（丁○○、許美華）有關房屋、土
    地、車位產權轉移的資料給被告。（有無給一百八十萬元債
    權讓與資料給被告？）沒有。我沒有那些資料。那個事情我
    完全不曉得。（一百八十萬元是你聽被告講才知道你婆婆有
    這筆債權？）對。我跟被告交談時我有要求被告給我看資料
    ，被告有給我法院的訴訟資料給我看。那是我第一次與被告
    接觸。（被告找你主要為了何事？）他只說他為了還錢，但
    還錢的對象不對。所以他要找我們。（關於一百八十萬元的
    債權你並沒有資料，為何被告還要找你？）他沒有跟我要什
    麼資料，只是我把我婆婆病歷、產權移轉資料給他看以後他
    才跟我要一份影印。（妳有無跟被告說一百八十萬元的債權
    可能是許忠義、丁○○他們私自移轉的？）我只是跟他說依
    我的瞭解，我婆婆的個性不會作財產移轉，因為老人家沒有
    安全感。像我回家時她頂多是給我金幣而已，不會給我們很
    大的財產。（妳並沒有明確的講說這是他們私底下做的？）
    沒有。．．（證人有跟我提過，他的婆婆生前非常的吝嗇，
    丙○○○的一個小孩因而自殺，是否有此事？）我跟被告提
    到，我婆婆有個小孩精神分裂很嚴重，要住院長期治療，因
    為當時沒有勞健保給付，我婆婆就嫌費用太高，讓小孩住在
    家裡，不願住院治療，後來那個小孩就在八十年時喝農藥自
    殺了。」等語（同上筆錄第一九至二二頁）；依據證人許朝
    庭、己○○上開所述，可知其二人於被告上門告知系爭債權
    讓與之事，均對此表示質疑，甚至懷疑上開債權讓與契約書
    係偽造的及丙○○○生前持有之財產遭許忠義、丁○○侵占
    ，其等並提供丙○○○之病歷、診斷證明書等資料予被告。
    是姑不論其等之懷疑是否屬實，惟其等之陳述及提供之資料
    ，足以讓被告懷疑案外人丙○○○與證人丁○○間就系爭債
    權讓與之真實性。
  (三)綜上所述，被告因證人乙○○、許朝庭、己○○之陳述及後
    二者提供之案外人丙○○○診斷證明書、病歷等資料，參以
    案外人丙○○○與證人丁○○間債權讓與及抵押權移轉登記
    之時間與案外人丙○○○出院、死亡之時間相近等情況，懷
    疑證人丁○○非法取得系爭債權、抵押權及如附表所示本票
    ，且相關之契約書、債權讓與通知及抵押權移轉登記手續均
    係由證人戊○○草擬或辦理，系爭債權、抵押權及本票等權
    利最後又係由證人戊○○取得，因而懷疑證人戊○○自證人
    丁○○處收受之本票為贓物，雖不能證明其所訴之事實為真
    實，然亦難謂其所訴全係出於杜撰、虛構，參諸上開最高法
    院四十四年台上字第八九二號判例意旨所示，尚難認被告有
    誣告之故意。
  (四)此外，已查無其他積極之證據足資認定被告確有前述犯行，
    依法應為其等無罪判決之諭知。
六、據上論斷，應依刑事訴訟法第三百零一條第一項前段，判決
    如主文。
本案經檢察官李允煉到庭執行職務。
中　　華　　民　　國　　94　　年　　12　　月　　19　　日
                    刑事第二庭審判長法  官  徐培元
                                    法  官  尹  良
                                    法  官  潘進順
以上正本證明與原本無異。
如不服本判決，應於判決送達後10日內向本院提出上訴狀（應附
繕本），上訴於臺灣高等法院。
                                    書記官  陳玉芬
中　　華　　民　　國　　94　　年　　12　　月　　20　　日
  附  表
┌──┬───────┬─────────┬─────────┐
│編號│   票    號   │票面金額（新台幣）│  發票日及到期日  │
├──┼───────┼─────────┼─────────┤
│ (一) │0000000│三萬六千元　　    │九十年五月二十一日│
├──┼───────┼─────────┼─────────┤
│ (二) │0000000│三萬六千元　　    │九十年六月二十日  │
├──┼───────┼─────────┼─────────┤
│ (三) │0000000│三萬六千元　　    │九十年七月二十日  │
└──┴───────┴─────────┴─────────┘
